【裁判字號】    98,訴,719
【裁判日期】    980731
【裁判案由】    違反毒品危害防制條例
【裁判全文】
臺灣屏東地方法院刑事判決               98年度訴字第719號
公  訴  人  臺灣屏東地方法院檢察署檢察官
被      告  甲○○
                    （另案在監執行）
上列被告因違反毒品危害防制條例案件，經檢察官提起公訴（98
年度毒偵字第526 號），本院於準備程序進行中，因被告就被訴
事實為有罪之陳述，經告知簡式審判程序意旨，並聽取公訴人及
被告之意見後，本院合議庭裁定由受命法官獨任依簡式審判程序
審理，判決如下：
    主  文
甲○○施用第一級毒品，累犯，處有期徒刑拾月，扣案之夾鏈袋
肆只沒收、海洛因貳包（驗前淨重分別為零點貳貳肆、零點
公克，驗餘淨重分別為零點貳壹陸、零點貳肆公克）沒收銷
燬之；又施用第二級毒品，累犯，處有期徒刑柒月。應執行有期
徒刑壹年貳月，扣案之夾鏈袋肆只沒收、海洛因貳包（驗前淨重
分別為零點貳貳肆公克、零點公克，驗餘淨重分別為零點
貳壹陸、零點貳肆公克）沒收銷燬之。
    事  實
一、甲○○前於民國91年間因施用毒品案件，經臺灣高雄地方法
    院以91年度毒聲字第903 號裁定觀察、勒戒後，認有繼續施
    用毒品之傾向，再經該院以92年度毒聲字第6105號裁定令入
    戒治處所施以強制戒治，嗣無繼續戒治之必要，於93年5 月
    28日執行完畢釋放，由臺灣高雄地方法院檢察署檢察官於93
    年6 月14日以93年度戒毒偵字第631 號為不起訴處分；又於
    94年間因施用毒品案件，經臺灣高雄地方法院以94年度訴字
    第2293號判決分別判處有期徒刑8 月、3 月，應執行有期徒
    刑10月確定；再於95年間因施用毒品案件，經臺灣高雄地方
    法院以95年度訴字第2461號判決判處有期徒刑1 年2 月確定
    ，嗣經該院以96年度聲減字第3141號裁定減為有期徒刑7 月
    確定，上開二案接續執行，於96年9 月7 日縮短刑期執行完
    畢。詎其仍不知悔改，竟先基於施用第一級毒品海洛因之犯
    意，於98年3 月27日21時許，在高雄縣大寮鄉中庄村「龍門
    遊藝場」內，先以將海洛因置入針筒後注入體內之方式，施
    用第一級毒品海洛因1 次，約隔半小時後，復基於施用第二
    級毒品甲基安非他命之犯意，將甲基安非他命置於玻璃球內
    ，以火燒烤後吸食所產生煙霧之方式，施用第二級毒品甲基
    安非他命1 次。嗣於同年月28日凌晨1 時45分許，在屏東縣
    屏東市○○路與和平路口因手臂上有顯著針筒施打之痕跡，
    為警盤查得知其為毒品管制人口，遂帶回警局經其同意採尿
    送驗，檢出嗎啡及甲基安非他命陽性反應，始悉上情，並當
    場自其身上扣得其所持有之海洛因2 包（驗前淨重分別為0.
    224 、0.33 3公克，驗餘淨重分別為0.216 、0.324 公克
    ）、供施用毒品之夾鏈袋4 只及注射針筒2 支等。
二、案經屏東縣警察局屏東分局報告臺灣屏東地方法院檢察署檢
    察官偵查起訴。
    理  由
一、本件被告甲○○所犯係死刑、無期徒刑、最輕本刑為3 年以
    上有期徒刑以外之罪，其於本院準備程序中就被訴事實為有
    罪之陳述，經法官告知被告簡式審判程序之旨，並聽取公訴
    人、被告之意見後，由本院合議庭依刑事訴訟法第273 條之
    1 第1 項規定，裁定由受命法官獨任進行簡式審判程序，先
    予敘明。
二、上揭事實，業據被告甲○○於警詢、偵訊及本院審理時坦承
    不諱，且被告為警在98年3 月28日所採集之尿液，經屏東縣
    政府警察局屏東分局崇蘭派出所員警以台灣尖端先進生技醫
    藥股份有限公司之檢驗快速篩檢試劑檢驗後，再送台灣檢驗
    科技股份有限公司檢驗之送驗結果，呈嗎啡（即海洛因水解
    後之反應）及甲基安非他命之陽性反應，此有台灣檢驗科技
    股份有限公司98年4 月15日KＺ000000000000號濫用藥物尿液
    檢驗報告、屏東縣政府警察局屏東分局崇蘭派出所毒品案件
    涉嫌人尿液採證編號姓名對照表各1 紙、查獲涉嫌毒品防制
    條例案件尿液初步檢驗報告書1 份、初步檢驗及查獲照片8
    幀在卷可證。另被告為警查獲當時所扣得之白色粉末2 包（
    驗前淨重分別為0.224 、0.333 公克，驗餘淨重分別為
    0.216 、0.324 公克），經送高雄市立凱旋醫院鑑定確為第
    一級毒品海洛因無訛，亦有高雄市立凱旋醫院之高市凱醫驗
    字第9899號濫用藥物成品檢驗鑑定書在卷足考，上述鑑驗結
    果，係檢驗機關本於專業知識及以精密儀器或科學檢驗方法
    所得之結論，自可憑信，此外，復有扣案之夾鏈袋4 只可證
    ，綜上足認，本案事證明確，被告上開犯行應堪認定。
三、核被告所為，係犯毒品危害防制條例第10條第1 項、第2 項
    之施用第一級、第二級毒品罪。其施用前持有第一級毒品海
    洛因及第二級毒品甲基安非他命之低度行為，分別為施用之
    高度行為吸收，均不另論罪。又被告施用第一級、第二級毒
    品之時間相隔半小時，復以不同方式施用之事實，業據其於
    偵訊中供承屬實（偵卷第6 頁），足認其上開2 罪犯意各別
    、行為互殊，應予分論併罰。又被告曾有如事實欄所述之犯
    罪科刑執行完畢情形，有臺灣高等法院被告前案紀錄表1 份
    附卷可參，其受有期徒刑執行完畢後，於5 年內故意再犯本
    件有期徒刑以上之各罪，皆為累犯，爰依刑法第 47條第1項
    加重其刑。
四、爰審酌被告素行非佳，有上開臺灣高等法院被告全國前案紀
    錄表1 份可考，經觀察、勒戒後，仍不思悔改，徹底袪除施
    用毒品之惡習，竟又施用海洛因及甲基安非他命2 種毒品，
    益顯其無戒絕毒品之意且繼續沈淪毒海之中，意志力甚為薄
    弱，惟念及其施用毒品之犯行，在本質上乃屬戕害自己身心
    健康之行為，尚未害及他人，犯後坦承犯行並配合驗尿，態
    度尚佳及其生活狀況、教育程度等一切情狀，分別量處如主
    文所示之刑，並定其應執行刑。扣案之白色粉末2 包為第一
    級毒品海洛因，業俱上述，且為本件被告施打所用，業據其
    供述明確（本院卷第75頁），而包裝上開毒品所用之外包裝
    袋因包裝而沾附有第一級毒品於內，難以析離，應整體視為
    本件查獲毒品之一部，併同其內毒品均依毒品危害防制條例
    第18條第1 項沒收銷燬之。另扣案之夾鏈袋4 只為被告所有
    供犯本罪所用之物，亦併應依刑法第38條第1 項第2 款規定
    沒收之；此外扣案之針筒2 支雖為被告所有，然被告尚未使
    用，亦未檢驗出有何毒品反應，有屏東縣警察局屏東分局崇
    蘭派出所查獲涉嫌毒品防制條例案件尿液初步檢驗報告書1
    份2 紙在卷可查（本院卷第55、56頁），復無證據證明與本
    案有何關連，爰不為沒收之諭知。
據上論斷，應依刑事訴訟法第273 條之1 第1 項、第299 條第1
項前段，毒品危害防制條例第10條第1 項、第2 項、第18條第1
項，刑法第11條、第47條第1 項、第51條第5 款、第38條第1項
第2 款，判決如主文。
本案經檢察官簡志祥到庭執行職務。
中    華    民    國    98    年    7     月    31    日
                  刑事第二庭    法  官  劉怡孜
以上正本證明與原本無異。
如不服本判決應於收受判決後10日內向本院提出上訴書狀，並
應敘述具體理由；其未敘述上訴理由者，應於上訴期間屆滿後
20日內向本院補提理由書（均須按他造當事人之人數附繕本）
「切勿逕送上級法院」。
中    華    民    國    98    年    7     月    31    日
                                書記官  馮得弟
附錄本案論罪科刑法條全文：
毒品危害防制條例第10條
施用第一級毒品者，處6 月以上5 年以下有期徒刑。
施用第二級毒品者，處 3 年以下有期徒刑。


司法院資訊處製作；財團法人民間司法改革基金會備份。
